臺灣高等法院刑事裁定　　　　　　　　　　　　　　九十三年度毒抗字第四一四號
　　抗　告　人
　　即受處分人　甲○○
右列抗告人因違反毒品危害防制條例案件，不服臺灣士林地方法院九十三年度毒聲字
第三八四號，中華民國九十三年九月八日裁定（聲請案號：臺灣士林地方法院檢察署
九十三年度聲戒字第四十六號），提起抗告，本院裁定如左：
    主  文
抗告駁回。
    理  由
一、原裁定意旨略以：抗告人即受處分人甲○○，於民國九十三年七月二十二日晚上
    十一時許，於臺北縣蘆洲市○○○路○段三號六樓之一號住處，施用第二級毒品
    安非他命，經警於翌日上午九時二十分許，在臺北市○○區○○路五十二號前攔
    檢查獲，並扣得第二級毒品安非他命一小包。經依原審法院九十三年度毒聲字第
    三二七號裁定受處分人令入勒戒處所觀察、勒戒後，認有繼續施用毒品傾向，爰
    准檢察官依毒品危害防制條例第二十條第二項後段之規定聲請，裁定令被告入戒
    治處所施以強制戒治等語。
二、抗告意旨略以：受處分人於觀察、勒戒期間已戒除惡習，並無繼續施用毒品傾向
    ，與妻子離婚多年，家中尚有三名子女及年長母親需獨力扶養，原審僅憑主觀認
    定，即遽為強制戒治之裁定，期本院能客觀審酌相關事證，以利受處分人回家承
    擔家計，如蒙准許，願接受長期追蹤輔導，而提起抗告云云。
三、按犯毒品危害防制條例第十條之罪者，經檢察官聲請法院裁定令入勒戒處所觀察
    、勒戒後，檢察官依據勒戒處所之陳報，認受觀察、勒戒人有繼續施用毒品傾向
    者，檢察官應聲請法院裁定令入戒治處所強制戒治，其期間為六個月以上，至無
    繼續強制戒治之必要為止，但最長不得逾一年，毒品危害防制條例第二十條第一
    項、第二項定有明文。查受處分人甲○○，前因施用第二級毒品安非他命，經警
    攔檢查獲，原審法院裁定令入勒戒處所觀察、勒戒後，認有繼續施用毒品傾向，
    有臺灣士林看守所九十三年八月十三日士所衛字第０九三六一００一七０號函送
    之有無繼續施用毒品傾向證明書及評估標準紀錄表在卷可核（見偵查卷第六十七
    頁、第六十八頁）。原審以受處分人經令入勒戒處所觀察、勒戒後，有繼續施用
    毒品之傾向，適用毒品危害防制條例第二十條第二項後段，裁定受處分人令入勒
    戒處所強制戒治，期間為六月以上，至無繼續強制戒治之必要為止，但最長不得
    逾一年，並無違誤。受處分人執上詞提起抗告，認己無繼續施用毒品傾向，而指
    摘原裁定不當為無理由，應予駁回。
據上論斷，依刑事訴訟法第四百十二條，裁定如主文。
中　　　華　　　民　　　國　　九十三　　年　　　十　　　月　　　十四　　日
                                臺灣高等法院刑事第二十一庭
                                  審判長法  官  葉　騰　瑞
                                  　　　法  官  劉  壽　嵩
                                        法  官  魏　新　國
右正本證明與原本無異。
不得再抗告。
                                        書記官　陳　秋　雄
中　　　華　　　民　　　國　　九十三　　年　　　十　　　月　　 十四 　　日
